sl-SI: Material vodila: Aluminijev oksid; Keramika; Silicijev karbid; Nerjavno jeklo; Titan; Cirkonij; Drugo
zh-CN: 导环材质: 氧化铝; 陶瓷; 碳化硅; 不锈钢; 钛; 氧化锆; 其他
sv: Guidematerial: Aluminiumoxid; Keramik; Kiselkarbid; Rostfritt stål; Titan; Zirkonia; Övrigt
en: Guide material: Aluminum oxide; Ceramic; Silicon carbide; Stainless steel; Titanium; Zirconia; Other
pt-PT: Material dos passadores: Óxido de alumínio; Cerâmica; Carboneto de silício; Aço inoxidável; Titânio; Zircónio; Outro
da: Føringsmateriale: Aluminiumoxid; Keramik; Siliciumkarbid; Rustfrit stål; Titanium; Zirkon; Andet
vi: Chất liệu khoen dẫn dây: Oxit nhôm; Gốm; Silicon cacbua; Thép không gỉ; Titan; Zirconia; Khác
sk-SK: Materiál zábrany: Oxid hlinitý; Keramika; Karbid kremíka; Nehrdzavejúca oceľ; Titán; Zirkón; Iné
it: Materiale della guida: Ossido di alluminio; Ceramica; Carburo di silicio; Acciaio inossidabile; Titanio; Zirconia; Altro
tr: Kılavuz malzemesi: Alüminyum oksit; Seramik; Silisyum karbür; Paslanmaz çelik; Titanyum; Zirkonyum; Diğer
pl: Materiał prowadnicy: Tlenek glinu; Ceramika; Węglik krzemu; Stal nierdzewna; Tytan; Tlenek cyrkonu; Inne
cs: Materiál vodítka: Oxid hlinitý; Keramika; Karbid křemíku; Nerezová ocel; Titan; Zirkonie; Ostatní
th: วัสดุที่ใช้ทำตัวนำสาย: อะลูมิเนียมออกไซด์; เซรามิก; ซิลิคอนคาร์ไบด์; สเตนเลสสตีล; ไทเทเนียม; เซอร์โคเนีย; อื่นๆ
es: Material de la guía: Óxido de aluminio; Cerámica; Carburo de silicio; Acero inoxidable; Titanio; Circonia; Otro
nb: Guidemateriale: Aluminiumoksid; Keramikk; Silisiumkarbid; Rustfritt stål; Titan; Zirkonia; Annet
el: Υλικό οδηγού: Οξείδιο αλουμινίου; Κεραμικό; Καρβίδιο πυριτίου; Ανοξείδωτο ατσάλι; Τιτάνιο; Ζιρκόνια; Άλλο
ru: Материал направляющей: Оксид алюминия; Керамика; Карбид кремния; Нержавеющая сталь; Титан; Цирконий; Другое
fi: Vaparenkaiden materiaali: Alumiinioksidi; Keramiikka; Piikarbidi; Ruostumaton teräs; Titaani; Zirkonium; Muu
bg-BG: Материал на водача: Алуминиев оксид; Керамика; Силициев карбид; Неръждаема стомана; Титан; Цирконий; Други
fr: Matériel de référence: Oxyde d’aluminium; Céramique; Carbure de silicium; Acier inoxydable; Titane; Zircone; Autre
ja: ガイド素材: 酸化アルミニウム; セラミック; 炭化ケイ素; ステンレススチール; チタン; ジルコニア; その他
hr-HR: Materijal vodilice: Aluminijev oksid; Keramika; Silicijev karbid; Nehrđajući čelik; Titanij; Cirkonij; Ostalo
pt-BR: Material do guia: Óxido de alumínio; Cerâmica; Carboneto de silício; Aço inoxidável; Titânio; Zircônia; Outro
ro-RO: Materialul inelului de ghidaj: Oxid de aluminiu; Ceramică; Carbură de siliciu; Oțel inoxidabil; Titan; Zirconiu; Altele
hu: Útmutató anyaga: Alumínium-oxid; Kerámia; Szilícium-karbid; Rozsdamentes acél; Titán; Cirkónia; Egyéb
nl: Geleideogenmateriaal: Aluminiumoxide; Keramiek; Siliciumcarbide; Roestvrij staal; Titanium; Zirkonia; Overig
ko: 가이드  소재: 산화 알루미늄; 세라믹; 탄화 규소; 스테인리스 스틸; 티타늄; 지르코니아; 기타
zh-TW: 導軌材質: 氧化鋁; 陶瓷; 碳化矽; 不鏽鋼; 鈦; 氧化鋯; 其他
de: Führungsmaterial: Aluminiumoxid; Keramik; Siliziumkarbid; Edelstahl; Titan; Zirkonia; Sonstige
lt-LT: Kreiptuvo medžiaga: Aliuminio oksidas; Keramika; Silicio karbidas; Nerūdijantysis plienas; Titanas; Cirkonis; Kita